【裁判字號】    90,上訴,68
【裁判日期】    900110
【裁判案由】    妨害家庭
【裁判全文】
台灣高等法院花蓮分院刑事判決                        九十年度上訴字第六八號
    上  訴  人  臺灣花蓮地方法院檢察署檢察官
    被      告  丙○○
    指定辯護人  乙○○
    被      告  甲○○
    選任辯護人  乙○○
右上訴人因被告等妨害家庭案件，不服臺灣花蓮地方法院八十八年度訴字第二八五號
中華民國九十年一月十日第一審判決 (起訴案號：臺灣花蓮地方法院檢察署八十七年
度偵字第二三五九號)，提起上訴，本院判決如左：
    主  文
上訴駁回。
    理  由
一本案經本院審理結果，認第一審判決被告丙○○、甲○○無罪，並無不當，應予維
  持，並引用一審判決書記載之理由。
二檢察官上訴意旨略以：(一)蔡○○於民國（下同）八十六年間即曾供稱伊係遭被告丙
 ○○質押賣淫；(二)參酌一般買賣人口案件之被害人為維護親人免受牢獄之災，供詞
  經常反覆，應以被害人於警訊之初供較為可信；(三)蔡○○所供丙○○以三百萬元之
  代價將伊質押三年予被告甲○○一節，與當時一般質押女兒賣淫每年約可獲利一百
  萬元之事實相符，足見蔡○○所供並非無據；(四)台灣地區因股市繁榮，故酒店、理
  容院、俱樂部等色情場所應運而生，該等場所裝潢華麗，且來去自如，與私娼寮之
  工作環境不可同日而語，可見在私娼寮內從事賣淫之少女絕非出於自願等語。
三查：
  (一)蔡○○於八十七年四月十三日向高雄市警察局刑警隊提起本件告訴時先稱伊於八
    十三年一月份遭丙○○以三百萬元賣給甲○○，由甲○○強行將伊自其花蓮家中
    帶至台北縣三重市堤防邊某一私娼寮內接客賣淫，至八十七年農曆週年前，甲○
    ○又將伊押至台中縣大甲鎮○○路一二一巷一四號私娼寮內繼續強迫伊接客賣淫
    云云（見臺灣高雄地方法院檢察署九四三九偵查卷第五至六頁），嗣後於八十七
    年七月二十三日於臺灣花蓮地方法院檢察署檢察官訊問時則又改稱：「那時我是
    十七歲虛歲（即八十三年時），在三重呆一年多，後來又帶我至台中私娼寮，後
    來我從台中私娼寮逃跑的」（見偵查卷第一二頁反面至十三頁正面）前後已有不
    同，且核與蔡○○於八十六年一月十日在台北縣警察局三重分局所指證「八十六
    年一月六日由丙○○自花蓮帶到環河南路二○○巷二六號『山谷檳榔攤』質押與
    周彩鑾，質押期間一年」等情（見原審卷第一四九頁）迴異。細觀其前後三次指
    證被告丙○○、甲○○將其質押賣淫之陳述，並無絲毫迴護被告丙○○之意，檢
    察官上訴意旨指蔡○○係因迴護親人而致其陳述前後不符一節，尚嫌無據。是從
    形式上觀之，蔡○○之陳述前後既有矛盾，其指證即難謂無瑕疵。而蔡○○目前
    行蹤不明，經本院函請高雄縣政府社會科查訪蔡○○下落未獲（見本院卷第二九
    頁），故蔡○○前揭證詞之瑕疵，究係因其各次之陳述不夠完整所致，抑或是其
    他原因使然，均已無從查證，此瑕疵既未獲釐清，本院自難以蔡○○前開有瑕疵
    之指證而遽入被告等於罪。
  (二)況蔡○○於八十六年一月十日因從事賣淫工作違反社會秩序維護法而在台北縣警
    察局三重分局應訊時明白供稱：「我父親丙○○因無工作，家中急需用錢，就與
    我商量後質押了周彩鑾」有該筆錄影本附卷可稽（見原審卷第一五○頁正面），
    所供即使屬實，其從事賣淫工作亦係其父即被告丙○○與其商量後之共同決定，
    要無略誘之可言，亦無成立刑法第二百四十一條之餘地。
  (三)此外，本院復查無其他積極證據，足以證明被告丙○○、甲○○有公訴意旨所指
    之犯行，自屬不能證明被告等犯罪，原審為被告等無罪之諭知，並無不當，檢察
    官上訴意旨仍執前詞指摘原判決不當，核無理由，應予駁回。
據上論斷，應依刑事訴訟法第三百七十三條、第三百六十八條，判決如主文。
本案經檢察官李土城到庭執行職務。
中      華      民      國    九十      年      四      月     十八     日
                                    審判長法官  謝  志  揚
                                          法官  蔣  有  木
                                          法官  何  方  興
右正本證明與原本無異。
如不服本判決，應於判決送達後十日內向本院提出上訴狀。其未敘述理由者，並應於
提出上訴狀後十日內向本院補提理由狀(均須附繕本)。
                                        書記官  劉  妙  娘
中      華      民      國    九十      年      四      月     十八     日


司法院資訊處製作；財團法人民間司法改革基金會備份。
